最高法院刑事判決　　　　　　一○○年度台上字第一一一四號
上　訴　人　廖松俊
　　　　　　王正利
上 列一 人
選任辯護人　鄧雲奎律師
上列上訴人等因違反毒品危害防制條例等罪案件，不服台灣高等
法院台中分院中華民國九十九年十一月九日第二審判決（九十九
年度上訴字第一八三五號，起訴案號：台灣台中地方法院檢察署
九十九年度偵字第八九四五、八九四六、九一四三號），提起上
訴，本院判決如下：
    主  文
上訴駁回。
    理  由
按刑事訴訟法第三百七十七條規定，上訴於第三審法院，非以判
決違背法令為理由，不得為之。是提起第三審上訴，應以原判決
違背法令為理由，係屬法定要件。如果上訴理由書狀並未依據卷
內訴訟資料，具體指摘原判決不適用何種法則或如何適用不當，
或所指摘原判決違法情事，顯與法律規定得為第三審上訴理由之
違法情形，不相適合時，均應認其上訴為違背法律上之程式，予
以駁回。本件上訴人王正利上訴意旨略稱：（一）、原判決附表
（下稱附表）三(一)編號六至八、二十至二十二，附表三(二)編號一
、十一至十六所示通訊監察譯文內容中有關王正利與廖松俊之通
話內容，並無任何談及犯罪事實欄二之(一)至(三)王正利販賣第二級
毒品甲基安非他命予廖松俊之犯行中所認定之時間、地點、價額
或數量等交易事實，如此重大瑕疵之通訊監察譯文，顯與認定王
正利販賣甲基安非他命予廖松俊之事實不相適合，是原判決有理
由矛盾及理由不備之違法。（二）、廖松俊於原審之證詞，除有
前後不一之矛盾外，並有諸多不合經驗法則及論理法則，疑係為
獲得減刑，始誣指王正利販賣甲基安非他命，原判決採其片面指
證為判決之基礎，又無其他補強證據，自有違誤。另上訴人廖松
俊上訴意旨略稱：（一）、其於偵查中因未被訊及販賣第一級毒
品海洛因之上手，致未自白，惟其事後已於審理中，多次坦承販
賣海洛因犯行，自得依毒品危害防制條例第十七條第二項之規定
減輕其刑，原判決未予減刑，顯有適用法則不當之違法。（二）
、依卷內資料，其於上訴第二審後，已供明海洛因毒品係來自王
正利，並於民國九十九年十一月三十日具狀向台灣台中地方法院
檢察署（下稱台中地檢署）檢察官吳孟潔告發偵辦上手王正利販
毒罪行。足見其已供出毒品來源，原判決未予審酌，即有調查未
盡及判決不適用法則之違法各等語。
本件原審經審理結果，認為廖松俊販賣如附表一編號一至三所載
第一級毒品共三次，及轉讓如附表一編號四所示禁藥（甲基安非
他命）一次之犯行；王正利販賣如附表二編號一至四所載第二級
毒品共四次，及轉讓如附表二編號五所示禁藥（甲基安非他命）
一次之犯行，均罪證明確，因而維持第一審之科刑判決，駁回其
等在第二審之上訴（廖松俊依刑法第四十七條第一項、第五十九
條規定加減其刑＜轉讓禁藥部分未依刑法第五十九條減刑＞後，
販賣第一級毒品三罪，各處有期徒刑十五年一月，轉讓禁藥罪，
處有期徒刑六月，定應執行刑為有期徒刑十六年六月。王正利販
賣第二級毒品四罪，各處有期徒刑七年六月，轉讓禁藥罪，處有
期徒刑十月，定應執行刑為有期徒刑九年。暨相關沒收之宣告）
。係以：廖松俊在第一、二審均坦承犯行，核與證人即毒品買者
林文彬於警詢、偵查中證述情節相符，並有供販毒聯絡用之白色
行動電話一支扣案可稽，又有通訊監察譯文、林文彬尿液檢驗報
告附卷可佐，罪證至灼。王正利坦承附表二編號五轉讓禁藥犯行
，就附表二編號一至三犯行，業據同案被告廖松俊於警詢、偵查
及審理中指證不移，關於附表二編號四之犯行，復據證人即共同
被告林秋蓮（王正利之同居人，經第一審判刑確定）結證在卷。
又有查獲之甲基安非他命共十三包、供販毒聯絡用之行動電話一
支扣案可稽；上開毒品，經送鑑定結果確係甲基安非他命無訛，
亦有行政院衛生署草屯療養院鑑定書在卷可證，尚有通訊監察譯
文存卷可佐，罪證明確。原判決已詳敘其調查、取捨證據之結果
及憑以認定犯罪事實之心證理由。並就王正利所辯認非可採，予
以論述指駁。從形式上觀察，並無足以影響判決結果之違法情形
存在。另查：（一）、原判決於理由欄已依憑證人即同案被告廖
松俊於偵查、審理中之證述，及王正利與廖松俊之通訊監察譯文
內容，詳為說明上開證人所為之證述，如何與通訊監察譯文內容
相符。經核俱與卷內資料相符，原判決並無證據調查未盡、採證
違背證據法則、理由不備之違法情形。王正利上訴意旨（一）無
非就原審採證認事職權之適法行使及原判決已明白論斷之事項，
重為事實上之爭執，非適法之第三審上訴理由。（二）、採證認
事、證據之取捨及證據證明力之判斷，俱屬事實審法院之職權，
苟無違背證據法則，自不能指為違法。又證人供述之證據前後縱
有差異，事實審法院依憑證人前後之供述證據，斟酌其他證據，
本於經驗法則及論理法則，取其認為真實之一部，作為判斷之證
據，自屬合法。本件原判決附表三(一)編號六至八、二十至二十二
，附表三(二)編號一、十一至十六所示通訊監察譯文內容中有關王
正利與廖松俊之通話內容，顯係王正利販賣甲基安非他命予廖松
俊，廖松俊證述其向王正利、林秋蓮購買甲基安非他命之情節，
完全吻合譯文前後語意，足認屬實，並指駁王正利之辯解，認不
足採，已在判決內詳述其採證認事、證據取捨及判斷之理由（見
原判決第八頁(二)之１），核與證據法則無違，並為原審採證、認
事職權之適法行使，自不能指為違法。是王正利上訴意旨（二）
所為指摘證人供詞前後矛盾又乏補強證據云云，顯非適法之第三
審上訴理由。（三）、犯第四條至第八條、第十條或第十一條之
罪，供出毒品來源，因而查獲其他正犯或共犯者，減輕或免除其
刑。又犯第四條至第八條之罪於偵查及審判中均自白者，減輕其
刑。毒品危害防制條例第十七條第一、二項分別定有明文。查廖
松俊販賣附表一編號一至三所載第一級毒品海洛因三次犯行，於
偵查中堅詞否認犯行（見第八九四五號偵查卷第二七及六三頁）
，嗣於審理中始坦承犯行，與前揭規定須於偵查及審理中均自白
，始予減輕其刑之要件不符，故未予酌減其刑，原判決已於理由
欄詳為說明（見原判決第十六頁）。廖松俊辯稱：檢察官未問及
，所以沒有自白云云，顯不足採。又供出毒品來源，因而查獲者
，予以減、免其刑之規定，旨在獎勵犯人之悛悔，同時使偵查或
審判機關易於發現真實，以利毒品查緝，俾收防制毒品危害之效
。必須供出毒品來源，因而破獲者為限。所稱「供出毒品來源，
因而破（查）獲者」，係指被告供出毒品來源之有關資料，諸如
前手之姓名、年籍、住居所或其他足資辨別之特徵等，使調查或
偵查犯罪之公務員因而對之發動調查或偵查並破（查）獲者而言
。本件廖松俊於偵查中確未自白販賣毒品海洛因，亦否認王正利
有販賣毒品海洛因予伊，詳如上開偵查卷所載，王正利於原審猶
否認販賣海洛因之犯行，王正利販賣海洛因之犯行係偵查機關依
據監聽資料主動查獲，與廖松俊事後於九十九年十一月三十日（
原審判決後）具狀聲請偵辦無關。綜上所述，廖松俊不合上開減
、免其刑之規定，原審未予酌減其刑，核無違誤，不得指為違法
。上訴人等上訴意旨，係徒憑己意，為單純的事實上爭執，或係
對原審採證、認事之職權行使及已為論斷之事項，恣意爭辯，均
非依據卷內訴訟資料具體指摘原判決有何違背法令，其上訴違背
法律上之程式，均應予駁回。
據上論結，應依刑事訴訟法第三百九十五條前段，判決如主文。
中    華    民    國  一○○  年    三    月    十    日
                      最高法院刑事第八庭
                          審判長法官  花  滿  堂  
                                法官  黃  正  興  
                                法官  洪  昌  宏  
                                法官  徐  昌  錦  
                                法官  王  聰  明  
本件正本證明與原本無異
                                      書  記  官  
中    華    民    國  一○○  年    三    月   十四   日
                                                      v